臺灣嘉義地方法院刑事裁定　　　　　　　 96年度聲字第629號
聲　請　人
即　被　告
選任辯護人　簡承佑律師
　　　　　　張育誠律師
被　　　告　甲○○
上列聲請人因被告強盜案件（96年度訴字第674號），聲請撤銷
羈押，本院裁定如下：
    主    文
聲請駁回。
    理    由
一、聲請意旨略以：被告甲○○於民國九十六年七月十九日經臺
    灣嘉義地方法院以刑事訴訟法第一百零一條第一項第三款之
    規定予以羈押在案，被告固坦承於九十六年七月八日上午六
    時五分許，竊取李信賢所有之自小客車內手提袋一只，然當
    時因毒癮發作，縱使有傷及李信賢，亦非為脫免逮捕，況參
    以大法官會議釋字第六三０號解釋，被告之行為亦與刑法第
    三百二十九條之構成要件不合，再者，被告自覺有毒癮及失
    眠症，主動前往醫院接受治療，有固定住所，並已交代案情
    ，另與被害人達成和解，相關證物亦已查扣，足認無羈押必
    要，請求撤銷羈押或准予具保停止羈押等語。
二、查被告甲○○因加重強盜案件，前經本院於九十六年七月十
    九日訊問後，被告坦承攜帶螺絲起子竊盜，否認有何脫免逮
    捕而施強暴於被害人之準強盜犯行，然此有證人李信賢、蔡
    明孝之指訴，復有扣案物品為佐，涉犯刑法第三百三十條第
    一項之加重強盜罪嫌，犯罪嫌疑重大，所犯係最輕本刑五年
    以上有期徒刑之罪，非予羈押顯難進行審判，而有羈押之必
    要，依刑事訴訟法第一百零一條第一項第三款之規定，裁定
    自九十六年七月十九日執行羈押在案。
三、按羈押理由之審查，係佐以卷內相關證據，尚不受傳聞法則
    等證據能力之限制，即不採嚴格證明，而達有罪確信之程度
    ，係以自由證明即足，換言之，並非就被告有無檢察官起訴
    所指涉之犯行，進行實體之有罪、無罪判斷，此觀刑事訴訟
    法第一百五十九條第二項規範意旨甚明，是本案被告犯行是
    否構成刑法第三百二十九條準強盜罪，並非羈押與否審究之
    範圍，而屬法院審理之範疇，聲請意旨據以被告辯稱並未因
    脫免逮捕而致被害人受傷，即非構成準強盜犯行，而認羈押
    原因已消滅，請求撤銷羈押，尚有所誤。本院審酌被告前開
    羈押之原因，至今依然存在，且經本院開庭審理，被告否認
    準強盜犯行，復請求傳喚李信賢及蔡明孝到庭證明其並無準
    強盜犯行，益徵尚難僅以上開理由，即認無羈押之原因及必
    要性，而得以具保之干預權利較輕微手段，達到擔保審判程
    序進行之目的。再者，聲請人並未提出被告有何刑事訴訟法
    第一百十四條所列各款不得駁回具保聲請之事由。綜上，本
    件聲請尚無理由，要難准許，應予駁回。
三、依刑事訴訟法第二百二十條，裁定如主文。
中　　華　　民　　國　　96　　年 　　8　　月　　23　　日
                  刑事第二庭  審判長法  官  沈福財
                                    法  官  卓春慧
                                    法  官  林青怡
上列正本證明與原本無異。
如不服本裁定，應於裁定送達後5日內向本院提出抗告狀（應附
繕本）。
中　　華　　民　　國　　96　　年　　8　　月　　24　　日
                                    書記官  李佳惠
